# 请教改制企业补税问题

提问人：Redh2o 时间：2010-10-19 12:09:41
很多民营企业前期不规范，少做收入少缴税，当他们想改制上市的时候就会被事务所检查出前期少计的收入进行调整，但企业前期因不规范，收入未开票，其购进材料也未取得发票，那补增值税时只补销项税，一点都不能抵扣么，那补所得税时因成本费用无发票，是按收入全额补计所得税么，这样的话补税的成本很高，大出血哦，有没有什么办法让税务局认可成本费用和进项税呢？

回答人：chenyiwei
如果没有取得发票等税前扣除合法证据的，还是比较困难，建议考虑核定征收。但核定征收期间不适合于作为IPO申报期。可以在核定征收期间完成帐务规范工作，尽早开始查帐征收， 3 年后即可进行IPO申报。